【裁判字號】    99,訴,1413
【裁判日期】    991117
【裁判案由】    毒品危害防制條例
【裁判全文】
臺灣高雄地方法院刑事判決              99年度訴字第1413號
公  訴  人  臺灣高雄地方法院檢察署檢察官
被      告  黃宗明
指定辯護人  本院公設辯護人  陳信凱
上列被告因違反毒品危害防制條例案件，經檢察官提起公訴（99
年度偵字第17663 號），本院判決如下：
    主  文
黃宗明共同犯如附表編號1 所示之販賣第二級毒品罪，累犯，處
如附表編號1 「應處徒刑」欄所示之刑。扣案之吸管貳支、分裝
袋貳包，均沒收之。未扣案之販賣第二級毒品所得新台幣伍佰元
，連帶沒收之，如全部或一部不能沒收時，應以其與陳嘉宏之財
產連帶抵償之；又犯如附表編號2 至8 所示之販賣第二級毒品罪
，共柒罪，均累犯，各處如附表編號2 至8 「應處徒刑」欄所示
之刑。扣案之吸管貳支、分裝袋貳包，均沒收之。未扣案如附表
編號2 至8 所示因販賣第二級毒品所得之財物，沒收之，如全部
或一部不能沒收時，應追徵其價額（即附表編號6 價值新台幣參
佰元之財物部分）或以其財產抵償之；又共同犯如附表編號9 所
示之販賣第二級毒品罪，累犯，處如附表編號9 「應處徒刑」欄
所示之刑。扣案之甲基安非他命壹包（驗前淨重零點零肆貳公克
，驗後淨重零點零參柒公克），沒收銷燬之。扣案之吸管貳支、
分裝袋貳包，均沒收之。未扣案之販賣第二級毒品所得新台幣參
佰元，連帶沒收之，如全部或一部不能沒收時，應以其與陳嘉宏
之財產連帶抵償之。應執行有期徒刑拾貳年陸月。扣案甲基安非
他命壹包（驗前淨重零點零肆貳公克，驗後淨重零點零參柒公克
），沒收銷燬之。扣案之吸管貳支、分裝袋貳包，均沒收之。未
扣案如附表編號1 至5 、7 至9 所示販賣第二級毒品所得共新臺
幣貳仟柒佰元（其中附表編號1 、9 所示販賣第二級毒品所得共
新台幣捌佰元部分與陳嘉宏連帶沒收之），及附表編號6 所示販
賣第二級毒品所得價值新台幣參佰元之財物，均沒收之，如全部
或一部不能沒收時，應追徵其價額（即價值新台幣參佰元之財物
部分）或以其財產抵償之（其中新台幣捌佰元部分與陳嘉宏之財
產連帶抵償之）。
    事  實
一、黃宗明前因恐嚇案件，經本院94年度易字第2003號判處有期
    徒刑3 月確定，甫於民國95年6 月14日執行完畢出監。仍不
    知悔改，明知甲基安非他命係毒品危害防制條例所定列管之
    第二級毒品，依法不得持有、販賣，猶基於販賣第二級毒品
    以營利之犯意，分別於附表所示時間、地點，以附表所示方
    式，分別販賣甲基安非他命予劉安忠1 次（即附表編號1 ，
    此部分與陳嘉宏共同犯之，陳嘉宏部分未經起訴）、黃正忠
    2 次（即附表編號2 、3 ）、簡國豐2 次（即附表編號4 、
    5 ）、黃銘鴻1 次（即附表編號6 ）、劉昱成1 次（即附表
    編號7 ）、李國瑤1 次（即附表編號8 ），及黃金鎮1 次（
    即附表編號9 ，此部分與陳嘉宏共同犯之，陳嘉宏部分未經
    起訴）。嗣為警於99年5 月25日19時30分許，持本院核發之
    搜索票，在其位於高雄縣林園鄉○○路132 號實施搜索，當
    場扣得甲基安非他命1 包（驗前淨重0.042 公克，驗後淨重
    0.037 公克）、黃宗明所有預備分裝毒品以供販賣之吸管2
    支、分裝袋2 包，及黃金鎮所申請，交由黃宗明所使用門號
    0000000000號行動電話1 支（含SIM 卡）等物，進而獲悉上
    情。
二、案經高雄縣政府警察局林園分局報請臺灣高雄地方法院檢察
    署檢察官偵查後起訴。
    理  由
壹、證據能力部分
一、按被告以外之人於審判外之陳述雖不符刑事訴訟法第159 條
    之1 至之4 等四條之規定，而經當事人於審判程式同意作為
    證據，法院審酌該言詞陳述或書面陳述作成時之情況，認為
    適當者，亦得為證據；當事人、代理人或辯護人於法院調查
    證據時，知有刑事訴訟法第159 條第1 項不得為證據之情形
    ，而未於言詞辯論終結前聲明異議者，視為有前項之同意，
    同法第159 條之5 定有明文。本件證人劉安忠、黃正忠、簡
    國豐、黃銘鴻、劉昱成、李國瑤、黃金鎮等人於警詢中所為
    之陳述，其等性質雖屬傳聞證據，惟其等未再於本院審理中
    為陳述，且查無符合同法第159 條之1 至之4 等前4 條之情
    形，其等所為之上開警詢筆錄內容，業經本院審理時予以提
    示並告以要旨，且各經檢察官、辯護人及被告等人表示意見
    。當事人或辯護人已知上述筆錄乃傳聞證據，且均未於言詞
    辯論終結前對該等筆錄內容異議，依上開規定，是其等於警
    詢中之證言應均具有證據能力。
二、按被告以外之人於偵查中向檢察官所為陳述，除顯有不可信
    之情況者外，得為證據，同法第159 條之1 第2 項定有明文
    。本件證人劉安忠、黃正忠、簡國豐、黃銘鴻、劉昱成、李
    國瑤、黃金鎮等人於檢察官偵查中具結後所為之陳述，其等
    未曾提及檢察官在偵查時有不法取供之情形，反對該項供述
    得具有證據能力，亦未釋明上開供述有顯不可信之情況，依
    上說明，其等於偵查中之證言自均具有證據能力。
貳、實體判決理由部分
一、上揭事實，業據被告於本院審理時坦承不諱（本院卷第80至
    85頁），核與證人黃正忠（偵卷第12至14、55至57頁）、簡
    國豐（偵卷第18至20、142 至143 、279 頁）、黃銘鴻（偵
    卷第286 至287 、291 至292 頁）、劉昱成（偵卷第213 至
    214 、273 至27 4頁）、李國瑤（偵卷第157 至158 、161
    至164 頁）分別於警詢、檢察官偵訊時具結證稱向被告購買
    甲基安非他命之內容，及證人劉安忠（偵卷第61至64、113
    至115 頁）、黃金鎮（偵卷第15至17、43至46、95至96、9
    8 至99頁）於警詢、檢察官偵訊時具結證稱先與陳嘉宏聯絡
    購買毒品後，再向被告拿取甲基安非他命等內容，大致相符
    ，足認被告上揭自白，均核與事實相符，應堪採信。
二、而扣案之晶體，經送請高雄醫學大學附設中和紀念醫院鑑定
    結果，屬甲基安非他命（驗前淨重0.042 公克，驗後淨重0.
    037 公克），亦有該院99年7 月30日0000-000號檢驗報告1
    紙在卷可按（偵卷第156 頁）。此外復有高雄縣政府警察局
    林園分局搜索、扣押筆錄、扣押物品目錄表及扣押物品收據
    （偵卷第27至31頁）、現場查獲照片4 幀（偵卷第36至38頁
    ），及證人黃正忠、劉安忠、李國瑤、劉昱成、黃銘鴻指認
    被告之資料（偵卷第34、66、72、206 、217 、294 頁）、
    門號0000000000號雙向通聯紀錄（偵卷第167 至204 、232
    至269 、307 至345 頁），以及扣案之吸管2 支、分裝袋2
    包、門號0000000000號之行動電話1 支（含SIM 卡）在卷可
    佐。足認被告上揭分別販賣毒品甲基安非他命予劉安忠1 次
    （與陳嘉宏共同犯之），黃正忠、簡國豐各2 次，黃銘鴻、
    劉昱成、李國瑤各1 次，及黃金鎮1 次（與陳嘉宏共同犯之
    ）之犯行，均事證明確，堪以認定，應依法論科。
三、辯護人雖辯稱被告於警詢中已供稱伊係向綽號「阿賢」之陳
    銘賢購買甲基安非他命，應可適用毒品危害防制條例第17條
    第1 項規定，減輕其刑等語。按毒品危害防制條例第17條第
    1 項雖規定，犯第4 條至第8 條、第10條或第11條之罪，供
    出毒品來源，因而查獲其他正犯或共犯者，減輕或免除其刑
    ，然應以因被告供出毒品來源，因而查獲其他正犯或共犯者
    ，始有該項減輕或免除其刑之適用。本件被告雖於99年5 月
    25日遭警查獲後，即於翌日警詢筆錄中向警方供稱曾向綽號
    「阿賢」之男子購買4 次毒品，並根據警方提供之刑案照片
    指認綽號「阿賢」之男子為陳銘賢（偵卷第7 至8 頁），然
    警方迄本案審理終結前尚未因被告上揭供述，因而查獲陳銘
    賢到案，有卷附高雄縣政府警察局林園分局99年10月12日高
    縣林警偵字第09 90013181 號函可稽（本院卷第37頁），依
    法尚無前開減輕或免除其刑之適用，併此敘明。
四、核被告就附表編號1 至9 所為，均係犯毒品危害防制條例第
    4 條第2 項之販賣第二級毒品罪（共9 罪）。被告就附表編
    號1 至9 所示持有甲基安非他命之低度行為，均為其販賣甲
    基安非他命之高度行為所吸收，不另論罪。被告就附表編號
    1 、9 所示2 次販賣第二級毒品犯行，均與陳嘉宏有犯意聯
    絡及行為分擔，應均論以共犯。被告就附表編號1 至9 所示
    販賣第二級毒品甲基安非他命之犯行各罪間，犯意個別，行
    為互殊，應予分論併罰。被告前因恐嚇犯行，經本院判處有
    期徒刑3 月確定，甫於95年6 月14日執行完畢出監，有臺灣
    高等法院被告前案紀錄表在卷可稽，5 年內故意再犯本件之
    罪，均為累犯，依法本均應加重其刑，惟販賣第二級毒品罪
    之法定本刑最重為無期徒刑部分，依法不得加重其刑，故僅
    就其他部分加重之。又被告就附表編號1 所示之犯行，其於
    偵查中及本院審理時（偵卷第79、283 頁、本院卷第82至83
    頁）均自白犯行，應依毒品危害防制條例第17條第2 項規定
    ，減輕其刑。
五、爰審酌被告為牟私利，販賣毒品殘害國民身心健康，足使社
    會施用毒品人口增加，而相對提高社會負成本，減損勞動生
    產力，影響社會層面至深且鉅，且前有恐嚇前科，經執行完
    畢，仍不知悔改，本應嚴懲，惟念及被告除施用毒品經觀察
    勒戒，及前述恐嚇犯行外，尚無其他不良前科紀錄，素行尚
    可，且犯後於本院審理期間已知坦承全部犯行，堪認已有悔
    意，及其販賣毒品所得財物非鉅（共現金3000元，及價值約
    300 元之香菸、餅乾、飲料等物）等一切情況，各量處如主
    文所示之刑，並斟酌被告販賣毒品之次數、犯案時間之長短
    等情狀，分別定應執行之刑如主文所示，以資儆懲。
六、按以營利為目的販入毒品，經多次販賣後，持有剩餘毒品被
    查獲，其各次販賣毒品行為，固應併合處罰。惟該持有剩餘
    毒品之低度行為，應僅為最後一次販賣毒品之高度行為所吸
    收，不另論罪，故就該查獲之剩餘毒品，祇能於最後一次之
    販賣毒品罪宣告沒收銷燬，不得於各次販賣毒品罪均宣告沒
    收銷燬（最高法院98年台上5283號判決要旨參照）。本件扣
    案之第二級毒品甲基安非他命1 包（驗前淨重0.042 公克，
    驗後淨重0. 037公克），顯係被告以營利為目的販入，經多
    次販賣後剩餘之毒品，依上開判決要旨，自應於被告最後1
    次之販賣毒品罪（即附表編號9 所示99年5 月24日22時販賣
    予黃金鎮該次犯行）宣告沒收銷燬。又扣案吸管2 支、分裝
    袋2 包，均為被告所有，業據被告供述在卷（偵卷第6 頁）
    ，且係預備作為分裝毒品以供販售之用，均應依刑法第38條
    第1 項第2 款，宣告沒收之。未扣案如附表編號1 、9 「應
    沒收銷燬、沒收或抵償之物」欄所示之財物（即被告與陳嘉
    宏共同販賣甲基安非他命予劉安忠1 次500 元、黃金鎮1次
    300 元，合計800 元），屬於被告與陳嘉宏共同販賣第二級
    毒品所得，均應依據毒品危害防制條例第19條第1 項之規定
    宣告連帶沒收；如全部或一部不能沒收時，應以其等財產連
    帶抵償之；又未扣案如附表編號2 至5 、7 至8 「應沒收銷
    燬、沒收或抵償之物」欄所示之財物（即被告販賣予黃正忠
    2 次各300 元、簡國豐2 次各300 元、劉昱成1 次500 元、
    李國瑤1 次500 元，合計2200元），屬於被告販賣第二級毒
    品所得，應均依毒品危害防制條例第19條第1 項之規定宣告
    沒收；如全部或一部不能沒收時，應以其財產抵償之。另未
    扣案如附表編號6 「應沒收銷燬、沒收或抵償之物」欄所示
    之財物（即被告販賣甲基安非他命予黃銘鴻1 次，並取得價
    值300 元之香菸、餅乾、飲料等物），屬於被告販賣第二級
    毒品所得之財物，應依毒品危害防制條例第19條第1 項之規
    定宣告沒收；如全部或一部不能沒收時，應追徵其價額或以
    其財產抵償之。另扣案門號0000000000號，及未扣案門號00
    00000000號之行動電話各1 支（均含SIM 卡），雖為供被告
    聯絡販賣毒品所用之物，但均為第三人黃金鎮所有，業據被
    告供述在卷（本院卷第83頁），核與證人黃金鎮於警詢中之
    證述相符（偵卷第16頁），且無證據證明黃金鎮與被告有共
    同販賣毒品之犯行，依法均不得宣告沒收，併此敘明。
據上論斷，應依刑事訴訟法第299 條第1 項前段，毒品危害防制
條例第4 條第2 項、第17條第2 項、第18條第1 項、第19條第1
項，刑法第11條、第28條、第38條第1 項第2 款、第47條第1 項
、第51條第5 款，判決如主文。
本案經檢察官李宜穎到庭執行職務。
中    華    民    國    99    年    11    月    17    日
                    刑事第六庭  審判長  法  官  李璧君
                                        法  官  鄭峻明
                                        法  官  曾仁勇
上列正本證明與原本無異。
如不服本判決應於收受送達後十日內向本院提出上訴書狀，其未
述上訴之理由者並得於提起上訴後十日內向本院補提理由書（須
按他造當事人之人數附繕本）。
中    華    民    國    99    年    11    月    17    日
                                        書記官  王紀芸
附錄本案論罪科刑法條
毒品危害防制條例第4條第2項
製造、運輸、販賣第二級毒品者，處無期徒刑或7 年以上有期徒
刑，得併科新臺幣1 千萬元以下罰金。
附表
┌──┬───┬────┬─────────────────┬─────┬──────────┬───┐
│編號│行為人│販賣對象│販賣時間、地點、方式              │罪名、累犯│應沒收銷燬、沒收或抵│備  註│
│    │      │        │                                  │及應處徒刑│償之物              │      │
├──┼───┼────┼─────────────────┼─────┼──────────┼───┤
│ 1  │黃宗明│劉安忠  │98年10月初某日，由劉安忠先以門號09│黃宗明共同│扣案吸管貳支、分裝袋│即起訴│
│    │陳嘉宏│        │00000000號之行動電話，撥打陳嘉宏（│犯販賣第二│貳包，均沒收之。未扣│書附表│
│    │      │        │未經起訴）所使用門號0000000000、09│級毒品罪，│案販賣第二級毒品所得│編號4 │
│    │      │        │00000000號（無證據證明為陳嘉宏或黃│累犯，處有│新臺幣伍佰元，連帶沒│      │
│    │      │        │宗明所有）之行動電話聯絡後，陳嘉宏│期徒刑參年│收之，如全部或一部不│      │
│    │      │        │即基於與黃宗明共同販賣第二級毒品甲│玖月。    │能沒收時，應以其與陳│      │
│    │      │        │基安非他命之犯意聯絡，由劉安忠將新│          │嘉宏之財產連帶抵償之│      │
│    │      │        │台幣（下同）500 元交予陳嘉宏後，陳│          │。                  │      │
│    │      │        │嘉宏即要劉安忠撥打黃金鎮（無證據證│          │                    │      │
│    │      │        │明有犯意聯絡）所申請，當時交由黃宗│          │                    │      │
│    │      │        │明使用門號0000000000號行動電話與黃│          │                    │      │
│    │      │        │宗明聯絡後，約在黃宗明位於高雄縣林│          │                    │      │
│    │      │        │園鄉○○路132 號住處前，由黃宗明交│          │                    │      │
│    │      │        │付甲基安非他命1 包予劉安忠。      │          │                    │      │
├──┼───┼────┼─────────────────┼─────┼──────────┼───┤
│ 2  │黃宗明│黃正忠  │99年4 月13日16時30分，由黃正忠以門│黃宗明犯販│扣案吸管貳支、分裝袋│即起訴│
│    │      │        │號0000000000號之行動電話，撥打黃金│賣第二級毒│貳包，均沒收之。未扣│書附表│
│    │      │        │鎮（無證據證明有犯意聯絡）所申請，│品罪，累犯│案販賣第二級毒品所得│編號1 │
│    │      │        │交予黃宗明使用門號0000000000號行動│，處有期徒│新臺幣參佰元，沒收之│      │
│    │      │        │電話聯絡後，約在黃宗明位於高雄縣林│刑柒年陸月│，如全部或一部不能沒│      │
│    │      │        │園鄉○○路132 號住處前，由黃宗明交│。        │收時，應以其財產抵償│      │
│    │      │        │付價值300 元之甲基安非他命1 包予黃│          │之。                │      │
│    │      │        │正忠，用以抵償黃宗明先前積欠黃正忠│          │                    │      │
│    │      │        │300 元之債務。                    │          │                    │      │
├──┼───┼────┼─────────────────┼─────┼──────────┼───┤
│ 3  │黃宗明│黃正忠  │99年4 月19日16時30分，由黃正忠以門│黃宗明犯販│扣案吸管貳支、分裝袋│即起訴│
│    │      │        │號0000000000號之行動電話，撥打黃金│賣第二級毒│貳包，均沒收之。未扣│書附表│
│    │      │        │鎮（無證據證明有犯意聯絡）所申請，│品罪，累犯│案販賣第二級毒品所得│編號2 │
│    │      │        │交予黃宗明使用門號0000000000號行動│，處有期徒│新臺幣參佰元，沒收之│      │
│    │      │        │電話聯絡後，約在黃宗明位於高雄縣林│刑柒年陸月│，如全部或一部不能沒│      │
│    │      │        │園鄉○○路132 號住處前，由黃宗明交│。        │收時，應以其財產抵償│      │
│    │      │        │付價值300 元之甲基安非他命1 包予黃│          │之。                │      │
│    │      │        │正忠，用以抵償黃宗明先前積欠黃正忠│          │                    │      │
│    │      │        │300 元之債務。                    │          │                    │      │
├──┼───┼────┼─────────────────┼─────┼──────────┼───┤
│ 4  │黃宗明│簡國豐  │99年5 月20日12時許，由簡國豐以門號│黃宗明犯販│扣案吸管貳支、分裝袋│即起訴│
│    │      │        │0000000000號之行動電話，撥打黃金鎮│賣第二級毒│貳包，均沒收之。未扣│書附表│
│    │      │        │（無證據證明有犯意聯絡）所申請，交│品罪，累犯│案販賣第二級毒品所得│編號6 │
│    │      │        │予黃宗明使用門號0000000000號行動電│，處有期徒│新臺幣參佰元，沒收之│      │
│    │      │        │話聯絡後，約在黃宗明位於高雄縣林園│刑柒年陸月│，如全部或一部不能沒│      │
│    │      │        │鄉○○路132 號住處前，由黃宗明交付│。        │收時，應以其財產抵償│      │
│    │      │        │甲基安非他命1 包予簡國豐，並向簡國│          │之。                │      │
│    │      │        │豐收取300 元。                    │          │                    │      │
├──┼───┼────┼─────────────────┼─────┼──────────┼───┤
│ 5  │黃宗明│簡國豐  │99年5 月23日12時許，由簡國豐以門號│黃宗明犯販│扣案吸管貳支、分裝袋│即起訴│
│    │      │        │0000000000號之行動電話，撥打黃金鎮│賣第二級毒│貳包，均沒收之。未扣│書附表│
│    │      │        │（無證據證明有犯意聯絡）所申請，交│品罪，累犯│案販賣第二級毒品所得│編號5 │
│    │      │        │予黃宗明使用門號0000000000號行動電│，處有期徒│新臺幣參佰元，沒收之│      │
│    │      │        │話聯絡後，約在黃宗明位於高雄縣林園│刑柒年陸月│，如全部或一部不能沒│      │
│    │      │        │路132 號住處前，由黃宗明交付甲基安│。        │收時，應以其財產抵償│      │
│    │      │        │非他命1 包予簡國豐，並向簡國豐收取│          │之。                │      │
│    │      │        │300 元。                          │          │                    │      │
├──┼───┼────┼─────────────────┼─────┼──────────┼───┤
│ 6  │黃宗明│黃銘鴻  │99年5 月23日13時23分許，由黃銘鴻以│黃宗明犯販│扣案吸管貳支、分裝袋│即起訴│
│    │      │        │門號0000000000號之行動電話，撥打黃│賣第二級毒│貳包，均沒收之。未扣│書附表│
│    │      │        │金鎮（無證據證明有犯意聯絡）所申請│品罪，累犯│案販賣第二級毒品所得│編號9 │
│    │      │        │，交予黃宗明使用門號0000000000號行│，處有期徒│價值新臺幣參佰元之財│      │
│    │      │        │動電話聯絡後，隨即於同日14時許，約│刑柒年陸月│物，沒收之，如全部或│      │
│    │      │        │在黃宗明位於高雄縣林園鄉○○路132 │。        │一部不能沒收時，應追│      │
│    │      │        │號住處前，由黃宗明交付甲基安非他命│          │徵其價額或以其財產抵│      │
│    │      │        │1包 予黃銘鴻，並向黃銘鴻收取價值  │          │償之。              │      │
│    │      │        │300 元之香菸、餅乾、飲料等物。    │          │                    │      │
├──┼───┼────┼─────────────────┼─────┼──────────┼───┤
│ 7  │黃宗明│劉昱成  │99年5 月23日18時33分許，由劉昱成以│黃宗明犯販│扣案吸管貳支、分裝袋│即起訴│
│    │      │        │門號0000000000號之行動電話，撥打黃│賣第二級毒│貳包，均沒收之。未扣│書附表│
│    │      │        │金鎮（無證據證明有犯意聯絡）所申請│品罪，累犯│案販賣第二級毒品所得│編號8 │
│    │      │        │，交予黃宗明使用門號0000000000號行│，處有期徒│新臺幣伍佰元，沒收之│      │
│    │      │        │動電話聯絡後，隨即於同日18時50分許│刑柒年陸月│，如全部或一部不能沒│      │
│    │      │        │，約在黃宗明位於高雄縣林園鄉○○路│。        │收時，應以其財產抵償│      │
│    │      │        │132 號住處前，由黃宗明交付甲基安非│          │之。                │      │
│    │      │        │他命1 包予劉昱成，並向劉昱成收取  │          │                    │      │
│    │      │        │500 元。                          │          │                    │      │
├──┼───┼────┼─────────────────┼─────┼──────────┼───┤
│ 8  │黃宗明│李國瑤  │99年5 月23日22時17分許，由李國瑤以│黃宗明犯販│扣案吸管貳支、分裝袋│即起訴│
│    │      │        │門號0000000000號之行動電話，撥打黃│賣第二級毒│貳包，均沒收之。未扣│書附表│
│    │      │        │金鎮（無證據證明有犯意聯絡）所申請│品罪，累犯│案販賣第二級毒品所得│編號7 │
│    │      │        │，交予黃宗明使用門號0000000000號行│，處有期徒│新臺幣伍佰元，沒收之│      │
│    │      │        │動電話聯絡後，隨即於同日22時30分許│刑柒年陸月│，如全部或一部不能沒│      │
│    │      │        │，約在黃宗明位於高雄縣林園鄉○○路│。        │收時，應以其財產抵償│      │
│    │      │        │132 號住處前，由黃宗明交付甲基安非│          │之。                │      │
│    │      │        │他命1 包予李國瑤，並向李國瑤收取  │          │                    │      │
│    │      │        │500 元。                          │          │                    │      │
├──┼───┼────┼─────────────────┼─────┼──────────┼───┤
│ 9  │黃宗明│黃金鎮  │99年5 月24日某時許，黃金鎮先以門號│黃宗明共同│扣案甲基安非他命壹包│即起訴│
│    │陳嘉宏│        │0000000000號之行動電話與陳嘉宏所使│犯販賣第二│（驗前淨重0.042 公克│書附表│
│    │      │        │用門號不詳之行動電話聯絡表示欲購買│級毒品罪，│，驗後淨重0.037 公克│編號3 │
│    │      │        │甲基安非他命後，陳嘉宏（未經起訴）│累犯，處有│  ），沒收銷燬之。扣│      │
│    │      │        │即與黃宗明共同基於販賣第二級毒品甲│期徒刑柒年│案吸管貳支、分裝袋貳│      │
│    │      │        │基安非他命之犯意聯絡，由陳嘉宏向黃│陸月。    │包，均沒收之。未扣案│      │
│    │      │        │金鎮表示直接與黃宗明聯絡即可，黃金│          │販賣第二級毒品所得新│      │
│    │      │        │鎮隨後於同日21時39分許，以門號0927│          │臺幣參佰元，連帶沒收│      │
│    │      │        │321145號之行動電話，撥打由黃金鎮所│          │之，如全部或一部不能│      │
│    │      │        │申請，交予黃宗明使用門號0000000000│          │沒收時，應以其與陳嘉│      │
│    │      │        │號行動電話聯絡後，隨即於同日22時許│          │宏之財產連帶抵償之  │      │
│    │      │        │，約在黃宗明位於高雄縣林園鄉○○路│          │。                  │      │
│    │      │        │132 號住處前，由黃宗明交付甲基安非│          │                    │      │
│    │      │        │他命1 包予黃金鎮，並向黃金鎮收取30│          │                    │      │
│    │      │        │0 元。                            │          │                    │      │
└──┴───┴────┴─────────────────┴─────┴──────────┴───┘

司法院資訊處製作；財團法人民間司法改革基金會備份。
